臺灣高等法院刑事判決
109年度上訴字第1909號
上  訴  人  
即  被  告  朱美蓮
選任辯護人  陳宏銘律師（法扶律師）          
上列上訴人因毒品危害防制條例案件，不服臺灣新竹地方法院10
8年度訴字第740號，中華民國109年3月18日第一審判決（起訴案
號：臺灣新竹地方檢察署108年度偵字第6182號），提起上訴，
本院判決如下：
    主  文
上訴駁回。
    事  實
一、朱美蓮明知海洛因、甲基安非他命分別係毒品危害防制條例
    第2條第2項第1款、第2款所規定之第一級、第二級毒品，不
    得非法販賣，亦知悉蕭慶堂以通訊軟體LINE撥打其行動電話
    係欲聯絡卓佩誼購買海洛因及甲基安非他命，竟仍基於幫助
    販賣第一級毒品及第二級毒品之犯意，先後二次以其所持用
    之行動電話供卓佩誼作為蕭慶堂聯絡購買毒品之用，而幫助
    卓佩誼於如附表「交易時間」「交易地點」欄所示之時間、
    地點，以如附表「交易過程」欄所示之方式，販賣如附表「
    交易毒品種類、數量及金額」欄所示之海洛因及甲基安非他
    命給蕭慶堂（卓佩誼於民國108年9月10日死亡，另經原審判
    決公訴不受理確定）。
二、案經新竹市警察局第二分局報告臺灣新竹地方檢察署檢察官
    偵查起訴。
    理  由
壹、程序方面：
一、證據能力部分：
㈠、本判決下引具傳聞性質之各項供述證據，經本院於審判期日
    調查證據時提示並告以要旨後，當事人及辯護人均未於言詞
    辯論終結前就證據能力部分有所異議（見本院卷第116至117
    頁、第163至165頁），本院審酌上開證據資料製作時之外部
    情狀，尚無違法不當及證明力明顯過低之瑕疵，認以之作為
    證據應屬適當，揆諸刑事訴訟法第159條之5規定，應均有證
    據能力（辯護人爭執證據能力之證人即同案被告卓佩誼於警
    詢中所為陳述【見本院卷第116頁】，本院並未引為認定被
    告犯罪事實之證據，即不予贅述證據能力）。
㈡、至本件認定犯罪事實所引用之非供述證據，並無證據證明係
    公務員違背法定程式所取得，亦查無顯不可信或不得作為證
    據之情形，且經本院於審判期日依法進行證據之調查、辯論
    ，被告於訴訟上之程序權即已受保障，亦應有證據能力。
二、被告朱美蓮經本院合法傳喚，有本院公示送達裁定、公示送
    達公告、證書、新竹縣竹北市公所、新竹市北區區公所函文
    各1份在卷足憑（見本院卷第135至139頁、第145至147頁）
    ，然無正當理由未到庭，爰不待其陳述，逕為一造辯論判決
    。
貳、認定犯罪事實所憑之證據及理由：
一、被告於本院經合法傳喚未到庭，惟其於原審坦承於附表所示
    時間，以其手機接到蕭慶堂所撥打之LINE電話後，即將手機
    交給卓佩誼，由卓佩誼與蕭慶堂通話等情，然矢口否認有幫
    助販賣第一、二級毒品犯行，辯稱：我沒有幫助販賣，108
    年4月26日當天晚上蕭慶堂給卓佩誼的新臺幣（下同）7千元
    是蕭慶堂要還欠我的錢，他之前因為女朋友要拿小孩有跟我
    借1萬5千元，該7千元並不是清償毒品的價金，對於卓佩誼
    跟蕭慶堂要交易毒品我都不知情，並無幫助意思等語；其辯
    護人為其辯護略以：當時被告與卓佩誼是同性情侶關係，前
    於某次聚會中，兩人巧遇蕭慶堂，因卓佩誼當時未帶手機，
    為了蕭慶堂與卓佩誼之後能夠聯繫，被告才會先將其手機暫
    借卓佩誼，而與蕭慶堂互加好友。嗣後蕭慶堂透過被告手機
    與卓佩誼聯繫，但其等聯繫內容為何，被告完全不知，亦從
    未聞問，並無幫助販賣第一級毒品、第二級毒品之故意等語
    。
二、查同案被告卓佩誼先後於如附表各編號所示之時間、地點，
    經蕭慶堂以LINE通訊軟體撥打電話給被告手機後，由被告將
    手機拿給卓佩誼，卓佩誼即與蕭慶堂通話聯繫毒品交易事宜
    ，蕭慶堂再前往新竹縣○○市○○路00巷00號前，由卓佩誼下樓
    與蕭慶堂進行毒品交易，以如附表各編號所示之金額，將如
    附表所示各該數量之海洛因及甲基安非他命販賣給蕭慶堂，
    並收取如附表所示之部分價金等事實，業據證人即同案被告
    卓佩誼於偵查中向檢察官證述甚詳（見108年度他字第843號
    偵查卷【下稱他卷】第73至74頁），核與證人蕭慶堂於偵查
    及原審就此部分所為之證述相符（見他卷第69至70頁、原審
    卷第217至235頁），而被告除否認108年4月26日晚上蕭慶堂
    交給卓佩誼之7千元為毒品價金外，就其餘事實於偵查中坦
    承不諱（見他卷第76至77頁），並有蕭慶堂與LINE暱稱為「
    戀」之被告及LINE暱稱為「安逸」之卓佩誼間LINE對話擷圖
    翻拍照片附卷可稽（見他卷第60至61頁反面），是除該7千
    元是否為購買毒品之價金此節外，其餘部分之事實均堪認定
    ，合先敘明。
三、就該108年4月26日蕭慶堂所支付之7千元款項部分，被告雖
    辯稱是蕭慶堂用以清償先前以女友要拿小孩為由向其借款之
    1萬5千元債務云云，然證人蕭慶堂於原審審理時業已否認此
    節，證稱：我沒有以女友拿小孩為由向被告借錢等語（見原
    審卷第233頁）；且被告於108年5月23日警詢時自陳：蕭慶
    堂當初跟我借1萬5千元說要拿掉他女朋友的小孩，我錢借給
    他之後，他沒有去拿小孩，錢也不還給我等語（見偵卷第19
    頁），則縱有被告所稱蕭慶堂借款此事，其既於108年5月23
    日猶稱蕭慶堂並無還款，顯然108年4月26日之該7千元款項
    ，應非其所稱用以清償借款甚明。參以證人蕭慶堂於偵查中
    明確證稱：108年4月26日晚上所給7千元為清償部分毒品價
    金等語（見他卷第69頁反面），證人即同案被告卓佩誼就此
    部分於偵查中亦陳稱：因蕭慶堂先沒有給錢，我記得我跟朱
    美蓮有晚上出去順道跟蕭慶堂收錢等語（見他卷第73頁反面
    ），可徵該7千元應確如蕭慶堂所證，係其向卓佩誼購買毒
    品之價金，堪可認定，被告此部分所辯，自非可採。
四、關於被告主觀犯意之認定：
㈠、證人蕭慶堂於偵查中具結證稱：「（你如何認識卓佩誼、朱
    美蓮？）朋友介紹。我認識卓佩誼，後來才認識朱美蓮。我
    都用LINE跟她們聯絡。…（你是否曾向卓佩誼、朱美蓮取得
    過毒品？）是。108年4月26日是我最後一次跟他們交易毒品
    ，因為那次毒品我還沒有給夠毒品的錢，我先用LINE打電話
    給朱美蓮說要過去找他們，他們就知道我的意思，約在他們
    住的地方…」「（方才稱你上開兩次買賣毒品是打LINE給朱
    美蓮，依照朱美蓮、卓佩誼稱朱美蓮接到你的電話後，就把
    電話交給卓佩誼，是否如此？）是。我是打LINE給朱美蓮，
    後來都是卓佩誼在跟我講電話。」等語（見他卷第69至70頁
    ），於原審審理時亦具結證稱：「（朱美蓮是否知道你打電
    話來就是要買毒品？）（沉默後答）朱美蓮應該知道吧，正
    常我打去，這支電話號碼如果是朱美蓮的話，朱美蓮也會直
    接拿給卓佩誼聽、叫卓佩誼跟我講。」等語（見原審卷第23
    3頁），即已明確證稱被告應知蕭慶堂透過通訊軟體LINE撥
    打其手機聯絡卓佩誼，係為購買毒品之事。
㈡、被告雖辯稱與蕭慶堂間因前述借款墮胎事件發生糾紛，雙方
    具有嫌隙，蕭慶堂方刻意設詞陷害云云，然除蕭慶堂業已否
    認有該借款之事外，其於原審作證時，原先均僅提及自己是
    找卓佩誼，不認識被告，不可能打給被告，以為所撥打之電
    話為卓佩誼的等語（見原審卷第219至223頁），經問及被告
    部分時，多回答不知道、沒有去注意，我忘記了等語（見原
    審卷第225頁），嗣因其與被告LINE暱稱「戀」之對話內容
    中，有「表面上我很像欠妳很多，事實不是這樣，難道妳不
    知道嗎。我去拿時妳少給我一半我也有跟小卓講，來收錢又
    不帶來，回來了也不給我電話，這是什麼意思，這樣子挺我
    會把我挺死。」此語（見他卷第61頁上方翻拍照片），經問
    及是否交談之對象為被告本人，才會有「我也有跟小卓（即
    指卓佩誼，見原審卷第235頁蕭慶堂所證）講」之用語時，
    蕭慶堂猶沉默不語（見原審卷第231至232頁），可徵蕭慶堂
    實無陷害被告之意思，反有迴護被告之舉，其乃係經原審法
    官以上開LINE對話內容質問後，經一陣沉默才證稱：「（朱
    美蓮是否知道你打電話來就是要買毒品？）（沉默後答）朱
    美蓮應該知道吧，正常我打去，這支電話號碼如果是朱美蓮
    的話，朱美蓮也會直接拿給卓佩誼聽、叫卓佩誼跟我講。」
    此語（見原審卷第233頁），是被告顯係因蕭慶堂所證對其
    不利，即空言辯稱是因雙方具有嫌隙之故，所辯自難令人憑
    採。
㈢、再者，證人即同案被告卓佩誼於偵查中亦稱：「…108年4月26
    日當天是朱美蓮接的電話，朱美蓮把電話拿給我，蕭慶堂跟
    我約，我有給蕭慶堂8克安非他命、8分之1錢海洛因，蕭慶
    堂要的海洛因數量我沒有給足，他先沒有給錢，他有先給5
    千元是要還24日的，我記得我跟朱美蓮有晚上出去順道跟蕭
    慶堂收錢，但我不確定是哪一天。」等語（見他卷第73頁反
    面）；被告於偵查中就此亦陳稱：「（蕭慶堂稱在108年4月
    26日有用LINE打電話給你，約在你們住處，有給他8克安非
    他命，4分之1錢海洛因，沒有給1萬5千元，只有還給你們上
    次五千元，後來你們有去跟他要錢？）蕭慶堂確實有在當天
    跟卓佩誼拿毒品。我們在晚上有去找他，要請他把毒品的錢
    還來，還有請他還給我借的錢。」等語（見他卷第76頁反面
    ），可知卓佩誼與蕭慶堂於108年4月26日除透過被告之手機
    聯絡並交易毒品外，當晚被告甚且陪同卓佩誼前去找蕭慶堂
    收取毒品價金，益徵被告對於卓佩誼與蕭慶堂間係透過其手
    機聯絡買賣毒品事宜，早已知情。
㈣、況被告於108年5月23日警詢時已供稱：「（卓佩誼有無販賣
    毒品給蕭慶堂？次數時間？）有。大約兩、三次我忘記了」
    、「（為何蕭慶堂購買毒品是撥打你的電話並向卓佩誼購買
    而不是直接撥打卓佩誼的電話向他購買？）因為那時候蕭慶
    堂只有留他LINE的聯絡資訊給我，所以他要跟卓佩誼購買毒
    品都打我的電話。」等語（見偵卷第18頁反面），於偵查中
    復向檢察官供承：「（你認識蕭慶堂嗎？）認識。（你都用
    LINE跟蕭慶堂聯絡嗎？）我們認識時，我有留『戀』的LINE給
    他。但都是卓佩誼跟他在聯絡。（蕭慶堂為何要用LINE打電
    話給卓佩誼？）應該是要買毒品。（為何蕭慶堂要打你的LI
    NE，然後是要跟卓佩誼買毒品？）因為蕭慶堂打LINE，我接
    起來，他問說小卓呢，我就把電話給卓佩誼，然後卓佩誼就
    下樓去找他。」等語（見他卷第76頁反面），顯已坦承知悉
    蕭慶堂透過通訊軟體LINE通訊軟體撥打其手機聯絡卓佩誼，
    係欲向卓佩誼購買毒品此節。
㈤、此外，由被告於原審所稱：「（妳與卓佩誼何時開始交往？
    ）107年7、8月卓佩誼出監之後就交往了，後來就有登記結
    婚。（妳與卓佩誼都有住在一起嗎？）剛開始沒有，107年1
    0月間才開始住在一起。」等語（見原審卷第243頁），及證
    人蕭慶堂於原審所稱：「（當時你跟卓佩誼買毒品時，卓佩
    誼跟朱美蓮是否住在一起？）對。（你於警詢中前稱卓佩誼
    跟朱美蓮是交往的關係，所以你當時就已經知道他們是情侶
    關係，是否如此？）對。」等語（見原審卷第234頁），可
    知本案卓佩誼與蕭慶堂交易毒品時，被告與卓佩誼為同居情
    侶關係，兩人嗣後並辦理同性結婚登記，彼此關係至為親密
    ，蕭慶堂又係透過被告之手機聯絡卓佩誼購買毒品，被告更
    曾陪同卓佩誼向蕭慶堂收取毒品價金，參以被告自承有施用
    海洛因及甲基安非他命（見他卷第76頁反面），且知道卓佩
    誼有施用毒品（見原審卷第244頁），衡情其對於朝夕相處
    之卓佩誼係透過其手機之通訊軟體LINE與蕭慶堂聯繫買賣毒
    品事宜，自不可能不知情，其於原審翻異前詞，改稱對於卓
    佩誼販賣毒品給蕭慶堂之事全不知情云云，當係臨訟卸責之
    詞，委無可採。
㈥、按販賣毒品係違法行為，非可公然為之，且有獨特之販售通
    路及管道，復無一定之公定價格，容易增減分裝份量，是各
    次買賣之價格，當各有差異，或隨供需雙方之資力、關係之
    深淺、需求之數量、貨源之充裕與否、對行情之認知、販賣
    者對資金之需求程度，及政府查緝鬆嚴之態度，為各種不同
    之風險評估，而為機動性之調整，故其價格標準，自非一成
    不變，且販賣者從各種「價差」或「量差」或「純度」謀取
    利潤方式，亦有差異，然其意圖營利之非法販賣行為目的，
    則屬相同，並無二致。況依一般民眾普遍認知，毒品價格非
    低、取得不易，毒品之非法交易，向為政府查禁森嚴且重罰
    不寬貸，衡諸常情，倘非有利可圖，殊無甘冒遭查獲重罰之
    極大風險，而出面交易毒品之理。查被告與卓佩誼行為時均
    係智識正常之人，對於販賣第一級、第二級毒品為檢警機關
    嚴予取締之重大犯罪行為知之甚稔。而本案蕭慶堂始終證稱
    是要向卓佩誼「買」毒品，卓佩誼於偵查中亦向檢察官坦承
    雙方是「買賣毒品」（見他卷第73頁反面），可徵卓佩誼甘
    冒遭警方查獲之風險而與蕭慶堂交易海洛因及甲基安非他命
    ，主觀上具有營利之意圖，甚為灼然。又被告於警詢中既已
    供稱：他（指蕭慶堂）要跟卓佩誼「購買」毒品都打我的電
    話等語（見偵卷第18頁反面），是被告幫助卓佩誼與蕭慶堂
    為毒品交易時，均知卓佩誼主觀上具有營利意圖，亦堪認定
    。
㈦、準此，被告既知卓佩誼係透過其手機LINE通訊軟體與蕭慶堂
    聯絡販賣海洛因及甲基安非他命事宜，卻仍提供自己之手機
    供卓佩誼與蕭慶堂聯絡交易毒品之用，並知卓佩誼有藉此營
    利之意圖，是被告主觀上具有幫助卓佩誼販賣第一級及第二
    級毒品之犯意，至為明確。
五、綜上所述，被告上開所辯，均非足採，本案被告主觀上有幫
    助販賣第一級、第二級毒品之犯意，客觀上亦有提供其手機
    通訊軟體LINE供卓佩誼販賣毒品使用之助力行為，是其就附
    表編號1、2所示幫助販賣第一級、第二級毒品之犯行，均事
    證明確，堪以認定，皆應依法論科。
參、論罪及刑之加重、減輕事由
一、按刑法第2條第1項規定「行為後法律有變更者，適用行為時
    之法律。但行為後之法律有利於行為人者，適用最有利於行
    為人之法律」，係規範行為後法律變更所生新舊法比較適用
    之準據法；該條規定所稱「行為後法律有變更者」，係指犯
    罪構成要件有擴張、減縮，或法定刑度有變更等情形，故行
    為後應適用之法律有上述變更之情形者，法院應綜合其全部
    罪刑之結果而為比較適用。本案被告行為後，毒品危害防制
    條例第4條第1項、第2項於109年1月15日修正公布，並於同
    年7月15日施行，經查：　　
㈠、修正前毒品危害防制條例第4條第1項原規定：「製造、運輸
    、販賣第一級毒品者，處死刑或無期徒刑；處無期徒刑者，
    得併科新臺幣二千萬元以下罰金。」修正後同條項則規定：
    「製造、運輸、販賣第一級毒品者，處死刑或無期徒刑；處
    無期徒刑者，得併科新臺幣三千萬元以下罰金。」即提高處
    無期徒刑者之罰金刑最高刑度至「得併科新臺幣三千萬元以
    下罰金。」比較新舊法之結果，修正後上開條例第4條第1項
    既已提高法定刑度，顯非較有利於被告，依刑法第2條第1項
    前段規定，自應適用被告行為時即修正前毒品危害防制條例
    第4條第1項之規定。
㈡、修正前毒品危害防制條例第4條第2項原規定：「製造、運輸
    、販賣第二級毒品者，處無期徒刑或七年以上有期徒刑，得
    併科新臺幣一千萬元以下罰金。」修正後同條項則規定：「
    製造、運輸、販賣第二級毒品者，處無期徒刑或十年以上有
    期徒刑，得併科新臺幣一千五百萬元以下罰金。」即提高法
    定刑為「無期徒刑或十年以上有期徒刑，得併科新臺幣一千
    五百萬元以下罰金。」比較新舊法之結果，修正後上開條例
    第4條第2項既已提高法定刑度，顯非較有利於被告，依刑法
    第2條第1項前段規定，自應適用被告行為時即修正前毒品危
    害防制條例第4條第2項之規定。
二、核被告就附表編號1、2所為，均係犯刑法第30條第1項前段
    、修正前毒品危害防制條例第4條第1項、第2項之幫助販賣
    第一級毒品罪及幫助販賣第二級毒品罪。
三、被告就附表編號1、2部分，均係以一行為同時幫助卓佩誼販
    賣第一級、第二級毒品，屬一行為觸犯數罪名之想像競合關
    係，應依刑法第55條之規定，各從一重依幫助販賣第一級毒
    品罪處斷。　　
四、被告所犯如附表編號1、2所示之幫助販賣第一級毒品罪，時
    間相隔2日，行為明顯可分，應予分論併罰。
五、刑之加重、減輕事由：
㈠、累犯部分：
  ⒈被告前因違反毒品危害防制條例等案件，經臺灣臺北地方法
    院以104年度簡字第2744號判決各判處有期徒刑6月、6月確
    定；又因違反毒品危害防制條例等案件，經臺灣新北地方法
    院以104年度審訴字第1817號判決判處有期徒刑8月、6月確
    定；上開案件嗣經臺灣新北地方法院以105年度聲字第1677
    號裁定應執行有期徒刑1年10月確定。經與前案假釋經撤銷
    後之殘刑1年1月又3日接續執行後，於107年1月23日縮短刑
    期假釋出監並付保護管束，嗣於同年6月27日保護管束期滿
    未經撤銷假釋，其未執行之刑以已執行論等節，有本院被告
    前案紀錄表1份在卷可稽，其受有期徒刑之執行完畢後，5年
    內故意再犯本案有期徒刑以上之各罪，皆符合刑法第47條第
    1項規定之累犯要件。
  ⒉本院審酌被告前已有多次違反毒品危害防制條例之前科，其
    受刑之執行完畢後仍未能因此自我控管，復於執行完畢僅1
    年餘即再犯本案違反毒品危害防制條例之犯行，可徵其刑罰
    反應力薄弱，有再延長其矯正期間，以助其重返社會之必要
    ，爰依刑法第47條第1項之規定及司法院釋字第775號解釋意
    旨，除法定本刑為死刑、無期徒刑部分依法不得加重外，其
    餘部分皆加重其法定最高及最低度刑。
㈡、被告就附表編號1、2所示之犯行，既均係以幫助之意思，參
    與卓佩誼販賣第一級、第二級毒品構成要件以外之行為，為
    幫助犯，爰皆依刑法第30條第2項之規定，依正犯之刑減輕
    之。
㈢、按刑法第59條關於犯罪之情狀顯可憫恕，認科以最低刑度仍
    嫌過重者，得減輕其刑之規定，係立法者賦予審判者之自由
    裁量權，俾就具體之個案情節，於宣告刑之擇定上能妥適、
    調和，以濟立法之窮。是該條所謂犯罪之情狀，乃泛指與犯
    罪相關之各種情狀，自亦包含同法第57條所定10款量刑斟酌
    之事項，亦即該二法條所稱之情狀，並非有截然不同之領域
    。94年2月2日修正公布，95年7月1日施行之刑法第59條修正
    立法理由稱：「本條所謂『犯罪之情狀可憫恕』，自係指裁判
    者審酌第57條各款所列事項以及其他一切與犯罪有關之情狀
    之結果」等語，亦同此旨趣。是於裁判上酌減其刑時，應就
    犯罪一切情狀（包括第57條所列舉之10款事項），予以全盤
    考量，審酌其犯罪有無可憫恕之事由（即有無特殊之原因與
    環境，在客觀上足以引起一般同情，以及宣告法定低度刑，
    是否猶嫌過重等等），以為判斷（最高法院104年度台上字
    第277號、102年度台上字第2513號判決意旨參照）。而同為
    販賣第一級毒品之人，其原因動機不一，犯罪情節未必盡同
    ，或有大盤毒梟者，亦有中、小盤之分，甚或僅止於吸毒者
    友儕間為求互通有無之有償轉讓者亦有之，其販賣行為所造
    成危害社會之程度自屬有異，法律科處此類犯罪，所涉販賣
    第一級毒品之法定本刑依修正前毒品危害防制條例第4條第1
    項卻同為「死刑或無期徒刑；處無期徒刑者，得併科新臺幣
    二千萬元以下罰金。」不可謂不重。於此情形，自非不可依
    客觀之犯行與主觀之惡性二者加以考量情狀，是否有可憫恕
    之處，而適用刑法第59條之規定酌量減輕其刑，期使個案裁
    判之量刑，能斟酌至當，符合比例原則。本案被告所為附表
    編號1、2所示之販賣第一級毒品犯行，雖助長毒品流通，戕
    害國人健康，而應非難，然其販賣之毒品數量、價金並非甚
    鉅，僅為1萬餘元，且對象為同一人，實際獲利者為卓佩誼
    ，被告尚非居於毒品交易之重要分工地位，對社會之整體危
    害尚難與毒品大盤、中盤相提並論，而其所犯販賣第一級毒
    品罪之法定最低刑度為無期徒刑，依累犯加重其刑及刑法第
    30條第2項幫助犯規定減輕其刑後之法定最低刑度，亦超過
    有期徒刑15年，本院認縱依法定最低刑度處罰，猶有情輕法
    重過苛之憾，在客觀上足以引起一般人之同情，堪予憫恕，
    爰依刑法第59條之規定就此部分酌量減輕其刑。
㈣、被告上開刑之加重、減輕事由，除法定本刑為死刑、無期徒
    刑部分依法不得加重外，其餘部分應依刑法第71條第1項、
    第70條之規定先加後遞減之。
肆、維持原判決之理由：
一、原審以被告所為事證明確，就附表編號1、2均係犯幫助販賣
    第一級毒品罪，累犯，而依修正前毒品危害防制條例第4條
    第1項、第2項，刑法第11條前段、第2條第1項前段、第30條
    第1項前段、第2項、第55條、第47條第1項、第59條、第51
    條第5款等規定，並以行為人之責任為基礎，審酌被告自身
    沾染施用第一級毒品海洛因、第二級毒品甲基安非他命惡習
    ，有其前案紀錄表在卷可參，明知毒品對社會秩序及國民健
    康危害至深且鉅，並嚴重影響社會治安，販賣行為情節尤重
    ，更應嚴加非難，且知悉施用毒品者容易上癮而戒除不易，
    仍無視國家杜絕毒品犯罪之禁令，因與同案被告卓佩誼為同
    居情侶關係，而幫助卓佩誼販賣毒品海洛因、甲基安非他命
    ，肇生他人施用毒品之來源，戕害國民身心健康，且有滋生
    其他犯罪之可能，又其未能坦認犯罪，犯後態度難認良好，
    復考量其幫助販賣毒品對象僅一人，其各次幫助販賣毒品之
    種類、數量、金額，及其所為幫助行為之手段、提供助力之
    程度，暨其自陳為高職畢業之智識程度，前曾從事牙科助理
    工作，現幫忙照顧已歿卓佩誼年僅1歲多孫子，其兄姐會提
    供經濟支援，家庭經濟狀況小康之生活狀況（見原審卷第25
    0頁）等一切情狀，就其所犯上開2罪，各量處有期徒刑7年8
    月，復審酌被告所犯上開2罪之犯罪類型、情節、手段、侵
    害法益、相隔時間等因素，依該2罪合併後之不法內涵、罪
    責原則及合併刑罰所生效果等，定其應執行之刑為有期徒刑
    7年10月，暨適用過苛條款而不予沒收被告未扣案之上開手
    機，認事用法並無違誤，量刑及不予沒收之諭知亦屬妥適，
    應予維持。雖原判決未及比較修正前後毒品危害防制條例第
    4條第1項、第2項規定何者對被告有利，但比較結果既仍應
    依原判決所適用之修正前毒品危害防制條例第4條第1項、第
    2項論罪，即無庸因此撤銷原判決，附此敘明。
二、被告上訴意旨仍持前詞否認犯罪，並非可採，業經本院論駁
    如前，其上訴為無理由，應予駁回。　　
據上論斷，應依刑事訴訟法第368條、第371條，判決如主文。
本案經檢察官謝志明到庭執行職務。
中　　華　　民　　國　　109 　年　　11　　月　　24　　日
                  刑事第二十庭  審判長法　官  王復生
                                      法　官  遲中慧
                                      法　官  張紹省
以上正本證明與原本無異。
如不服本判決，應於收受送達後20日內向本院提出上訴書狀，其
未敘述上訴之理由者並得於提起上訴後20日內向本院補提理由書
（均須按他造當事人之人數附繕本）「切勿逕送上級法院」。
                                      書記官  莫佳樺
中　　華　　民　　國　　109 　年　　11　　月　　26　　日
附錄：本案論罪科刑法條全文
修正前毒品危害防制條例第4條第1項、第2項
製造、運輸、販賣第一級毒品者，處死刑或無期徒刑；處無期徒
刑者，得併科新臺幣二千萬元以下罰金。
製造、運輸、販賣第二級毒品者，處無期徒刑或七年以上有期徒
刑，得併科新臺幣一千萬元以下罰金。

附表：
編號 交  易 對  象 交  易 時  間 交  易 地  點 交易過程 交易毒品種類、數量、金額(新臺幣) 1 蕭慶堂 108年4月24日 新竹縣○○市○○路00巷00號前 蕭慶堂以LINE通訊軟體聯絡朱美蓮，由朱美蓮將手機拿給卓佩誼，由卓佩誼與蕭慶堂通話聯繫毒品交易事宜，通話後蕭慶堂前往新竹縣○○市○○路00巷00號前，由卓佩誼下樓與蕭慶堂進行毒品交易。 4克甲基安非他命6千元、1/4錢海洛因6千元，共1萬2千元。 蕭慶堂於108年4月24日先支付卓佩誼5千元，另於108年4月26日再給卓佩誼5千元，尚有2千元未付。 2 蕭慶堂 108年4月26日 同上 蕭慶堂以LINE通訊軟體聯絡朱美蓮，由朱美蓮將手機拿給卓佩誼，由卓佩誼與蕭慶堂通話聯繫毒品交易事宜，通話後蕭慶堂前往新竹縣○○市○○路00巷00號前，由卓佩誼下樓與蕭慶堂進行毒品交易。 1/8錢海洛因3千元、8克甲基安非他命1萬2千元，共1萬5千元。 蕭慶堂當場未付款，嗣於同日晚上支付卓佩誼7千元，尚有8千元未付。